【裁判字號】    97,裁,3589
【裁判日期】    970717
【裁判案由】    所得稅法
【裁判全文】
最  高  行  政  法  院  裁  定
                                      97年度裁字第3589號
上  訴  人  台灣荏原精密股份有限公司
代  表  人  甲○○○○
訴訟代理人  陳建宏
被 上訴 人  財政部臺北市國稅局
代  表  人  凌忠嫄
上列當事人間所得稅法事件，上訴人對於中華民國95年7月27日
臺北高等行政法院94年度訴字第2967號判決，提起上訴，本院裁
定如下：
    主  文
上訴駁回。
上訴審訴訟費用由上訴人負擔。
    理  由
一、按對於高等行政法院判決之上訴，非以其違背法令為理由，
    不得為之，行政訴訟法第242條定有明文。依同法第243條第
    1項規定，判決不適用法規或適用不當者，為違背法令；而
    判決有同條第2項所列各款情形之一者，為當然違背法令。
    是當事人對於高等行政法院判決上訴，如依行政訴訟法第24
    3條第1項規定，以高等行政法院判決有不適用法規或適用不
    當為理由時，其上訴狀或理由書應有具體之指摘，並揭示該
    法規之條項或其內容；若係成文法以外之法則，應揭示該法
    則之旨趣；倘為司法院解釋或本院之判例，則應揭示該判解
    之字號或其內容。如以行政訴訟法第243條第2項所列各款情
    形為理由時，其上訴狀或理由書，應揭示合於該條項各款之
    事實。上訴狀或理由書如未依此項方法表明，或其所表明者
    與上開法條規定不合時，即難認為已對高等行政法院判決之
    違背法令有具體之指摘，其上訴自難認為合法。
二、本件上訴人對於高等行政法院判決上訴，主張：除援用原審
    主張外，依所得稅法第73條之2及同法施行細則第61條之1第
    1項規定，非中華民國境內居住的個人及在中華民國境內無
    固定營業場所的營利事業，其獲配屬87年度或以後年度的股
    利或盈餘時，股利或盈餘總額中所含的可扣抵稅額，抵繳該
    股利淨額或盈餘淨額的應扣繳稅款。本案系爭股利之分配所
    加徵10%營利事業所得稅之多寡，雖會影響國內股東可扣抵
    稅額比率之計算。然對上訴人之境外股東而言，無論加徵10
    %營利事業所得稅之金額多寡，對於其獲配股利可扣抵稅額
    之計算並無任何影響，本案上訴人所分配之盈餘確已依法加
    徵10%營利事業所得稅，原判決僅片面觀諸其分配股利之時
    點，即據以認定國外股東獲配股利並未包含已加徵10%營利
    事業所得稅，顯與論理法則有違。另在計算分配予非我國境
    內居住者股利時，有關抵繳稅額之計算，獲配股利之淨額或
    盈餘淨額應不宜個別認定而與其原有之保留盈餘累積數作切
    割處理，使得計算扣抵稅額之程序愈趨複雜，故應回歸依據
    所得稅法施行細則第61條之1第1項規定之公式計算等語，雖
    以該判決違背法令為由，惟核其上訴理由，係就原審認定事
    實之職權行使，指摘其為不當，並就原審已論斷者，泛言未
    論斷，或就原審所為論斷，泛言其違背經驗法則、論理法則
    ，而非具體表明合於不適用法規、適用法規不當、或行政訴
    訟法第243條第2項所列各款之情形，難認對該判決之如何違
    背法令巳有具體之指摘。依首開規定及說明，應認其上訴為
    不合法。又本件依上訴人原申報之90年度及91年度「未分配
    盈餘申報書」及「稅額扣抵比率之計算及盈餘分配項目明細
    表」所載，均係由當年度盈餘分配之股利甚明，並無屬所得
    稅法第66條之9規定加徵之10%營利事業所得稅部分之稅額，
    自無該條抵繳應扣繳稅額之適用，上訴人之主張顯有誤解法
    律規定，附此明。
三、據上論結，本件上訴為不合法。依行政訴訟法第249條第1項
    前段、第104條、民事訴訟法第95條、第78條，裁定如主文
    。
中    華    民    國    97    年    7     月    17    日
                    最高行政法院第四庭
                        審判長法官  鍾  耀  光
                              法官  楊  惠  欽
                              法官  姜  仁  脩
                              法官  王  德  麟
                              法官  黃  清  光
以  上  正  本  證  明  與  原  本  無  異
中    華    民    國    97    年    7     月    17    日
                              書記官  阮  思  瑩


司法院資訊處製作；財團法人民間司法改革基金會備份。
